臺灣高等法院刑事裁定
109年度聲字第25號
聲  請  人  臺灣高等檢察署檢察官
受  刑  人  江文正  



上列聲請人因受刑人數罪併罰有二裁判以上，聲請定其應執行之
刑（聲請案號：108年度執聲字第2137號），本院裁定如下：
    主  文
江文正因犯如附表所示各罪所處之刑，應執行有期徒刑陸年，如
易科罰金，以新臺幣壹仟元折算壹日。
    理  由
一、聲請意旨略以：上列受刑人江文正（下稱受刑人）因侵占等
    數罪，先後經判決確定如附表，應依刑法第53條、第51條第
    5 款規定，定其應執行之刑，爰依刑事訴訟法第477條第1項
    聲請裁定等語。
二、按裁判確定前犯數罪者，併合處罰之。數罪併罰，宣告多數
    有期徒刑者，於各刑中之最長期以上，各刑合併之刑期以下
    ，定其刑期，但不得逾30年。數罪併罰，有二裁判以上者，
    依刑法第51條之規定，定其應執行之刑，刑法第50條第1 項
    前段、第51條第5 款、第53條分別定有明文。而定應執行之
    刑，應由犯罪事實最後判決之法院檢察官聲請該法院依上開
    規定裁定之，刑事訴訟法第477 條第1 項亦有明定。再按數
    罪併罰之數罪均得易科罰金，其應執行之刑逾6 月者，亦得
    以新臺幣1 千元、2 千元或3千元折算1 日，易科罰金，刑
    法第41條第8 項、第1 項亦規定甚明。
三、經查，受刑人因侵占等數罪，經臺灣新北地方法院、臺灣臺
    北地方法院、臺灣基隆地方法院、臺灣士林地方法院及本院
    先後判處如附表所示之刑，均經分別確定在案，且受刑人所
    犯如附表編號2至編號9所示之各罪，其犯罪行為時均於如附
    表編號1 所示判決確定日期（即民國107 年11 月14日）前
    所為，核與上揭規定並無不合。茲檢察官就受刑人如附表所
    示各罪所處之刑，聲請最後事實審之本院定其應執行之刑（
    聲請書附表編號6「偵查（自訴）機關年度案號」欄內漏載
    「新北地檢107年度偵字第31627號」，應予補充），本院審
    核認聲請正當，應予准許。綜上，本院審酌本件內部性及外
    部性界限，及受刑人所犯如附表所示各罪之犯罪類型、態樣
    、侵害法益等情狀，復就其所犯數罪為整體之非難性評價後
    ，定其應執行之刑如主文所示，並諭知易科罰金折算標準。
據上論斷，應依刑事訴訟法第477條第1項，刑法第53條、第51條
第5款、第41條第1項前段、第8項，裁定如主文。
中　　華　　民　　國　 109　　年　　1 　　月　　 10 　日
                  刑事第九庭    審判長法　官 潘翠雪
                                      法　官 林庚棟
                                      法　官 葉力旗
以上正本證明與原本無異。
如不服本裁定，應於收受送達後五日內向本院提出抗告狀。
                                      書記官 王心琳
中　　華　　民　　國　　109 　年　　1 　　月　　10　　日















附表：                                                  
編         號  1 2 3 罪         名  侵占 竊盜 詐欺 宣    告    刑  有期徒刑4月  有期徒刑4月 有期徒刑4月 犯  罪  日  期  106年5月初起至同年6月初期間 107年8月22日 107年8月29日   偵查(自訴)機關年度案號  新北地檢107年度調偵字第1352號 臺北地檢107年度偵字第21807號 基隆地檢107年度偵字第4897號、第5178號、第5362號 最後事實審 法    院 新北地院 臺北地院 基隆地院  案    號 107年度審易字第1611號 107年度簡字第2566號 107年度易字第524號  判決日期 107年8月31日 107年10月26日 107年12月11日 確定判決 法    院 臺灣高院 臺北地院 基隆地院  案    號 107年度上易字第2281號 107年度簡字第2566號 107年度易字第524號  判決確定日期 107年11月14日 108年1月8日 108年1月7日 是否得易科罰金  是 是 是 備           註  新北地檢107年度執字第18239號 臺北地檢108年度執字第694號 基隆地檢108年度執字第633號      












編         號  4 5 6 罪         名  竊盜 竊盜、偽造文書等 竊盜 宣    告    刑  有期徒刑3月 有期徒刑4月(8次)、3月(14次)、4月(5次)、3月(2次) 有期徒刑3月（6次） 犯  罪  日  期  107年8月10日 107年7月29日至107年9月1日 107年8月24日至107年8月28日  偵查(自訴)機關年度案號  新北地檢107年度偵字第35346號 士林地檢107年度偵字第13490號、第13960號、第14754號、第15623號及追加起訴107年度偵字第16506號、第17206號 新北地檢107年度偵字第31627號、第33279號、第33280號、第34583號 最後事實審 法    院 新北地院 士林地院 新北地院  案    號 108年度審簡字第205號 107年度訴字第314號、第351號、第362號 108年度審易字第1027號  判決日期 108年3月26日 108年3月27日 108年6月5日 確定判決 法    院 新北地院 士林地院 新北地院  案    號 108年度審簡字第205號 107年度訴字第314號、第351號、第362號 108年度審易字第1027號  判決確定日期 108年4月23日 108年5月30日 108年7月9日 是否得易科罰金  是 是 是 備           註  新北地檢108年度執字第8017號 1.士林地檢108年度執字第3423號 2.士林地院以107年度訴字第314號、第351號、第362號判決判處應執行有期徒刑3年 1.新北地檢108年度執字第11656號 2.新北地院以108年度審易字第1027號判決判處應執行有期徒刑1年2月      










編         號  7 8 9 罪         名  竊盜、詐欺 偽造文書 竊盜、詐欺等 宣    告    刑  有期徒刑4月(2次)、3月(2次)、5月(1次)、4月(1次)、3月(1次) 有期徒刑3月(2次) 有期徒刑4月(4次)、5月(1次) 犯  罪  日  期  107年8月中旬至107年8月23日 107年8月23日上午7時15分、11時30分 107年8月10日、107年8月10日、107年8月22日、107年8月25日、107年8月27日  偵查(自訴)機關年度案號  臺北地檢107年度偵字第28442號 臺北地檢107年度偵字第28442號 新北地檢107年度偵字第36584號 最後事實審 法    院 臺灣高院 臺灣高院 臺灣高院  案    號 108年度上訴字第2087號 108年度上訴字第2087號 108年度上易字第1523號  判決日期 108年8月15日 108年8月15日 108年9月19日 確定判決 法    院 臺灣高院 臺灣高院 臺灣高院  案    號 108年度上訴字第2087號 108年度上訴字第2087號 108年度上易字第1523號  判決確定日期 108年8月15日 108年9月6日 108年9月19日 是否得易科罰金  是 是 是 備           註  1.臺北地檢108年度執字第7265號 2.編號7至8號經臺北地院以108年度審訴字第187號判決應執行有期徒刑2年2月，嗣經臺灣高院以108年度上訴字第2087號駁回上訴  1.新北地檢108年度執字第14829號 2.新北地院以108年度審易字第1167號判決判處有期徒刑部分應執行有期徒刑1年4月，嗣經臺灣高院以108年度上易字第1523號駁回上訴